臺灣臺南地方法院刑事判決            100年度交易字第284號
公  訴  人  臺灣臺南地方法院檢察署檢察官
被      告  林建文
上列被告因過失致死案件，經檢察官提起公訴（100年度偵字第8
538號），被告就被訴事實為有罪之陳述，本院裁定改依簡式審
判程序審理，判決如下：
    主  文
林建文因過失致人於死，處有期徒刑壹年。
    事  實
一、林建文於民國100年3月13日晚上6時43分許，駕駛車牌號碼
    YN-2408號自用小客車，沿臺南市○○區○○路由西往東方
    向行駛，行經中山路48巷口前，本應注意駕駛汽車行經無號
    誌之交岔路口時，應減速慢行，作隨時停車之準備，且汽車
    行駛時，駕駛人應注意車前狀況，並隨時採取必要之安全措
    施，而依當時天候晴、夜間有照明、柏油路面乾燥無缺陷、
    無障礙物、視距良好等情，客觀上並無不能注意之情事，竟
    疏未注意及此，貿然加速以逾速限每小時60公里以上之甚高
    速度通過該巷口，適有亦疏未注意在無號誌之交岔路口穿越
    幹道時應注意幹道直行車動態之李國和騎乘腳踏車行經該處
    ，二車因而發生碰撞，李國和因此受有頭胸腹腿撞挫傷併骨
    折、顱內出血併氣血胸等傷害而不治死亡。林建文於肇事後
    ，在未有偵查犯罪職務之機關或公務員發覺其為犯罪人前，
    即向前往現場處理本件道路交通事故而尚不知肇事者為何人
    之臺南市政府警察局歸仁分局交通事故處理小組員警供承其
    為肇事人，自首並接受裁判。
二、案經李岳儒訴由臺南市政府警察局歸仁分局移送臺灣臺南地
    方法院檢察署暨該署檢察官據報相驗後自動偵查起訴。
    理  由
一、本件係經被告林建文就被訴之犯罪事實為有罪之表示，而經
    本院裁定以簡式審判程序加以審理，依刑事訴訟法第273條
    之2、第159條第2項之規定，不適用傳聞法則有關限制證據
    能力之相關規定，合先敘明。
二、上開犯罪事實，業據被告於本院審理時坦承不諱，核與告訴
    人即被害人李國和之子李岳儒於警偵訊中指訴、及證人林彥
    彰、劉有德於警詢中之證述情節相符，復有道路交通事故現
    場圖1紙、道路交通事故調查報告表(一)、(二)各1份、現場及車
    輛照片36幀、臺南市政府警察局歸仁分局勘查採證報告及相
    片在卷可稽（見相驗卷第17-19頁、第28-45頁、第91-107頁
    ），堪認被告之自白與事實相符，應可採信。而被害人李國
    和係因本件車禍受有頭胸腹腿撞挫傷併骨折、顱內出血併氣
    血胸等傷害而不治死亡一情，亦據臺灣臺南地方法院檢察署
    檢察官督同法醫師相驗屬實，有相驗筆錄、相驗屍體證明書
    、檢驗報告書各1份及相驗照片附卷可憑（見相驗卷第75-89
    ）。按駕駛汽車行經無號誌之交岔路口時，應減速慢行，作
    隨時停車之準備，且汽車行駛時，駕駛人應注意車前狀況，
    並隨時採取必要之安全措施；又慢車行駛至無號誌之交岔路
    口，支線道車應暫停讓幹線道車先行，道路交通安全規則第
    93條第1項第第2款、94條第3項、第125條第2款定有明文，
    被告駕車行經上開路段，依當時情況並無不能注意之情事，
    卻疏未為前揭注意義務，貿然超速以高速通過系爭巷口，致
    撞擊亦疏未注意讓幹線道車先行（未注意幹線道直行車動態
    ）由被害人李國和騎乘之腳踏車，被害人李國和並因此死亡
    ，被告之駕駛行為自有過失，且為本件車禍之肇事主因，而
    被害人李國和上開疏未注意之行為則為本件肇事次因，又本
    案經送臺南市政府交通局車輛行車事故鑑定委員會鑑定及臺
    灣省車輛行車事故覆議鑑定委員會覆議結果，均亦同此認定
    ，有臺南市政府交通局車輛行車事故鑑定委員會100年4月21
    日南市交鑑字第1000276044號函及所附鑑定意見書、臺灣省
    車輛行車事故覆議鑑定委員會100年6月13日覆議字第100620
    2251號函各1份在卷可佐（見相驗卷第114-115、139頁），
    堪認被告過失行為與被害人李國和之死亡結果間具有相當因
    果關係。雖依當時路況之情形下，被害人李國和亦有違反道
    路交通安全規則第125條第2款之規定，對於其所受前揭死亡
    之原因，亦與有過失，然仍不能解免被告上開過失之責。是
    以，本件事證明確，被告過失致人於死之犯行洵堪認定，應
    予依法論科。
三、核被告所為，係犯刑法第276條第1項之過失致死罪。被告於
    肇事後，在未有偵查犯罪職務之機關或公務員發覺其為犯罪
    人前，即向到場處理本件道路交通事故而尚不知肇事者為何
    人之臺南市政府警察局歸仁分局交通事故處理小組員警供承
    其為肇事人，自首並接受裁判等情，有臺南市○○○道路交
    通事故肇事人自首情形紀錄表1紙在卷足憑（見相驗卷第22
    頁），爰依刑法第62條前段之規定減輕其刑。爰審酌被告無
    前科，素行良好，有臺灣高等法院被告前案紀錄表在卷可稽
    ，其生活狀況、智識程度、本件雙方之過失程度，被告以高
    速貿然通過無號誌之交岔路口之過失甚鉅，及被告迄今尚未
    與被害人李國和之家屬達成和解，暨被告犯罪後坦承犯行，
    態度尚可等一切情狀，量處如主文所示之刑。
據上論斷，應依刑事訴訟法第273條之1第1項、第299條第1項前
段，刑法第276條第1項、第62條前段，刑法施行法第1條之1，判
決如主文。
本案經檢察官吳坤城到庭執行職務。
中    華    民    國   100    年    8     月    23    日
                        交通法庭  法  官  黃聖涵
以上正本證明與原本無異。
如不服本判決應於收受本判決後10日內向本院提出上訴書狀，並
應敘述具體理由。其未敘述上訴理由者，應於上訴期間屆滿後20
日內向本院補提理由書狀（均須按他造當事人之人數附繕本）「
切勿逕送上級法院」。
                                  書記官  吳揆滿
中    華    民    國   100    年    8     月    23    日
附錄論罪科刑法條：
刑法第276條第1項：
因過失致人於死者，處二年以下有期徒刑、拘役或二千元以下罰
金。